【裁判字號】    97,抗,703
【裁判日期】    970715
【裁判案由】    聲請定其應執行刑
【裁判全文】
臺灣高等法院刑事裁定                   97年度抗字第703號
抗  告  人  甲○○
上列抗告人因犯竊盜等案件，不服臺灣台北地方法院中華民國97
年6月3日定應執行刑之裁定（97年度聲字第1260號），提起抗告
，本院裁定如下：
    主  文
抗告駁回。
    理  由
一、原裁定略以：受刑人甲○○因犯竊盜等案件，經原審先後各
    判處如附表所示之刑，均經分別確定在案，茲檢察官聲請定
    其應執行之刑，經審核認聲請為正當，爰依刑事訴訟法第
    477 條第1項，刑法第53條、第51條第5款，裁定其應執行有
    期徒刑10月。
二、抗告意旨略以：(一)抗告人即受刑人甲○○並未接獲士林地院
    96年度簡字第962號、台北地院97年度易字第275號之判決。
    (二)抗告人另有一件97年度易字第666號判決已於97年度5月8
    日確定，也想聲請數罪併罰。(三)抗告人雙親及妻子均歿，留
    下二位稚子，一位稚女現因腦膜炎在加護病房治療，可否暫
    緩執行，讓抗告人返家安置孩兒及處理瑣碎之事云云。
三、經查：
  (一)按刑事訴訟法第227條第1項規定：裁判製作裁判書者，除有
    特別規定外，應以正本送達於當事人、代理人、辯護人及其
    他受裁判之人。次按刑事訴訟法第456條規定：裁判除關於
    保安處分者外，於確定後執行之。本件原裁定附表所示二案
    件，既經送檢察官執行，顯已合法送達而確定，而送達方法
    除本人親收外，另有補充送達、寄存送達、公示送達等方法
    ，均不待本人親收而發生送達之效力。抗告人稱未收受上開
    二案件之送達，尚乏依據。
  (二)抗告意旨另以：其有一件97年度易字第666號判決應與本件
    合併定執行刑云云，然依刑事訴訟法第477條規定：「依刑
    法第48條應更定其刑者，或依刑法第53條及第54條應依刑法
    第51條第5款至第7款之規定，定其應執行之刑者，由該案犯
    罪事實最後判決之法院之檢察官，聲請該法院裁定之。前項
    定其應執行之刑者，受刑人或其法定代理人、配偶，亦得請
    求前項檢察官聲請之」。抗告人如認上開案件有一併定執行
    之必要，應請求檢察官聲請法院裁定，非受刑人所得逕向法
    院聲請，抗告意旨以此指摘原裁定不當，亦有誤會。
  (三)至抗告人雖謂其有家庭生活上之困難，亟需返家照顧生病子
    女，並聲請暫緩執行云云，惟是否暫緩執行刑罰，乃該管執
    行檢察官之權限，非法院所得置喙，尚難執此指摘原裁定不
    當。綜上所述，本件抗告，為無理由，應予駁回。
四、據上論斷，應依刑事訴訟法第412條，裁定如主文。
中    華    民    國    97    年    7     月    15    日
                  刑事第十七庭  審判長法  官  趙功恆
                                      法  官  高明哲
                                      法  官  陳世宗
以上正本證明與原本無異。
不得再抗告。
                                      書記官  魏汝萍
中    華    民    國    97    年    7     月    15    日


司法院資訊處製作；財團法人民間司法改革基金會備份。
